臺灣板橋地方法院刑事判決　　　　　　　94年度訴字第1627號
公　訴　人　臺灣板橋地方法院檢察署檢察官
被　　　告　甲○○
上列被告因違反毒品危害防制條例案件，經檢察官提起公訴（94
年度核退毒偵字第1290號），暨併案審理（94年度核退毒偵字第
1509號），本院於準備程序進行中，被告就被訴之事實為有罪之
陳述，經告知被告簡式審判程序之旨，並聽取當事人之意見後，
裁定進行簡式審判程序，判決如下：
    主  文
甲○○連續施用第一級毒品，累犯，處有期徒刑柒月。扣案之第
一級毒品海洛因壹包（毛重零點公克、淨重零點壹公克），其
毒品部分，沒收銷燬之，其包裝袋壹個，沒收。又連續施用第二
級毒品，累犯，處有期徒刑月。應執行有期徒刑玖月，扣案之
第一級毒品海洛因壹包（毛重零點公克、淨重零點壹公克），
其毒品部分，沒收銷燬之，其包裝袋壹個，沒收。
    事  實
一、甲○○前於民國84年間因違反肅清煙毒條例案件，經本院於
    同年8 月29日以84年度訴字第1653號就販賣毒品部分判處有
    期徒刑4 年6 月、就施用毒品部分判處有期徒刑2 年6 月，
    定應執行有期徒刑6 年8 月，經臺灣高等法院於同年11月21
    日駁回上訴確定，於88年2 月5 日縮短刑期假釋出監，於91
    年7 月1 日縮短刑期期滿。又其於91年間因施用毒品案件，
    經本院於91年10月18日以91年度毒聲字第3446號裁定送勒戒
    處所觀察、勒戒，認有繼續施用毒品傾向，經本院於92年2
    月11日以92毒聲字第393 號裁定送戒治處所強制戒治，於93
    年8 月7 日強制戒治期滿，經臺灣板橋地方法院檢察署檢察
    官於93年9 月15日以93年度戒毒偵字第317 號為不起訴處分
    確定。詎其不思悛悔，於強制戒治執行完畢釋放後5 年內，
    復基於施用第一級毒品海洛因及第二級毒品安非他命等之概
    括犯意，分別於94年5 月15日凌晨某時及同年6 月13日下午
    某時，在臺北縣板橋市民生公園廁所內，各以將第一級毒品
    海洛因摻入香菸中之方式，施用第一級毒品海洛因，及將第
    二級毒品安非他命置於玻璃球吸食器內加熱燒烤，以吸取其
    濃煙之方式，施用第二級毒品安非他命，共施用第一級毒品
    海洛因、第二級毒品安非他命各2 次；嗣於同年5 月16日晚
    間9 時10分許，在臺北縣板橋市○○路○ 段70巷15號2 樓，
    為警查獲，並扣得同案被查獲人鍾旭忠持有之第一級毒品海
    洛因11包（淨重4.2 公克）、第二級毒品安非他命6 包（淨
    重6 公克）、吸食器2 個、注射針筒1 支、電子秤1 台、摻
    食器3 支、研磨機1 台、分裝袋1 包、帳冊3 張、白炳寬機
    車駕照1 張、電話聯絡單2 張、同案被查獲人張金宗持有之
    電子秤1 台、同案被查獲人何家興持有之改造玩具手槍1 支
    、子彈6 顆、槍管1 支、同案被查獲人董禮誠持有之注射針
    筒4 支、摻食器1 支、玻璃球吸食器1 個、同案被查獲人陳
    用信持有之第一級毒品海洛因5 包（淨重1.8 公克）、第二
    級毒品安非他命5 包（淨重4.3 公克）、不詳人所有之行動
    電話2 支；及於同年6 月15日下午6 時50分許，在臺北縣板
    橋市○○路○ 段153 巷24號，為警查獲，並扣得其所有之第
    一級毒品海洛因1 包（毛重0. 3公克、淨重0.1 公克）。
二、案經臺北縣政府警察局海山分局報請臺灣板橋地方法院檢察
    署檢察官偵查起訴，暨臺北市政府警察局北投分局報請同署
    檢察官偵查後，聲請併案審理。
    理  由
一、程序部分：按除被告所犯為死刑、無期徒刑、最輕本刑為三
    年以上有期徒刑之罪或高等法院管轄第一審案件者外，於第
    一次審判期日前之準備程序進行中，被告先就被訴事實為有
    罪之陳述時，審判長得告知被告簡式審判程序之旨，並聽取
    當事人、代理人、辯護人及輔佐人之意見後，裁定進行簡式
    審判程序，刑事訴訟法第273 條之1 第1 項定有明文。經核
    本件被告甲○○所犯係死刑、無期徒刑、最輕本刑為三年以
    上有期徒刑以外之罪，其於準備程序中就被訴事實為有罪之
    陳述，經法官告知簡式審判程序之旨，並聽取公訴人、被告
    之意見後，本院爰依首揭規定，合議裁定由受命法官獨任進
    行簡式審判程序，合先敘明。
二、前開犯罪事實，業據被告於本院審理時坦承不諱，而其於94
    年5 月16日晚間9 時10分許為警查獲後，於翌日上午7 時10
    分許經警採集之尿液檢體，經送臺灣檢驗科技股份有限公司
    以酵素免疫分析法初步檢驗，呈鴉片類及安非他命類陽性反
    應，復經氣相層析質譜儀確認，亦有嗎啡、可待因、安非他
    命、甲基安非他命陽性反應，經判定有鴉片類及安非他命等
    陽性反應，有該公司同年6 月1 日濫用藥物尿液檢驗報告附
    卷可稽；又其於同年6 月15日下午6 時50分許為警查獲後，
    於同日晚間11時40分許經警採集之尿液檢體，經送前開公司
    以酵素免疫分析法初步檢驗，呈鴉片類及安非他命類陽性反
    應，復經氣相層析質譜儀確認，並呈嗎啡、安非他命、甲基
    安非他命陽性反應，亦經判定有嗎啡及甲基安非他命陽性反
    應，另有該公司同年6 月30日濫用藥物尿液檢驗報告存卷可
    參，此次其經查獲之粉末，經臺北市政府警察局北投分局以
    聯勤204 廠製造之毒品檢驗A 包試劑初步檢驗結果，呈嗎啡
    及海洛因反應，毛重0.3 公克、淨重0.1 公克，有該局毒品
    初步鑑驗報告書存卷可查。按海洛因經注射或吸入人體後，
    約百分之80於24小時內自尿中排出，一般而言，尿液中能否
    驗出嗎啡陽性反應與其投與量、投與途徑、採尿時間、個人
    體質及檢測方法之靈敏度有關，國外曾有文獻報導注射6 毫
    克之海洛因鹽酸鹽，其代謝物嗎啡之平均可檢出時限約為26
    小時，業經行政院衛生署藥物食品檢驗局於81年9 月8 日以
    藥檢1 字第8114885 號函述綦詳；又甲基安非他命經口服投
    與後約百分之70於24小時內自尿中排出，約百分之90於96小
    時內自尿中排出，由於甲基安非他命成分之檢出與其投與方
    式、投與量、個人體質、採尿時間與檢測儀器之精密度等諸
    多因素有關，因此僅憑尿液中呈安非他命陽性反應，並無法
    確實推算吸食時間距採集時間之長短，惟依上述資料推斷，
    最長可能不會超過4 日，亦有行政院衛生署藥物食品檢驗局
    81 年2月8 日（81）藥檢1 字第00 1156 號函可按。又目前
    之尿液檢體毒品反應鑑驗方法，以氣相層析質譜儀分析法最
    為精確，並可排除服用藥物導致毒品偽陽性反應之可能性，
    再參諸海洛因係嗎啡經化學合成之半人工合成品，其毒性倍
    於嗎啡，其施打或吸食後，經人體代謝作用而分解成毒性較
    低之嗎啡，而於尿液中被檢測出，故吸食或施打海洛因或嗎
    啡在尿液中均以嗎啡形態被檢測出，此為本院職務上已知之
    事實，並經行政院衛生署藥物食品檢驗局上揭函文敘明無誤
    ，且觀以目前一般常見施用之第一級毒品為海洛因，甚少或
    甚至未見有施用鴉片或嗎啡者，復衡諸被告且經扣有第一級
    毒品海洛因1 包，是可徵被告施用之第一級毒品應為海洛因
    ，堪為認定。茲本件被告尿液檢體均經以該法確認，鑑出被
    告尿液確有嗎啡及甲基安非他命等陽性反應，是可確信被告
    於2 次採集尿液檢體前約分別於26小時、96小時內扣除為警
    查獲後被告不可能施用毒品期間內之某時，確曾各有施用第
    一級毒品海洛因及第二級毒品安非他命之行為，是其自白應
    與事實相合。
三、查被告於91年間因施用毒品案件，經本院於91年10月18日以
    91年度毒聲字第3446號裁定送勒戒處所觀察、勒戒，認有繼
    續施用毒品傾向，經本院於92年2 月11日以92毒聲字第393
    號裁定送戒治處所強制戒治，於93年8 月7 日強制戒治期滿
    ，經臺灣板橋地方法院檢察署檢察官於93年9 月15日以93年
    度戒毒偵字第317 號為不起訴處分確定，有前揭不起訴處分
    書電腦列印本及臺灣高等法院被告前案紀錄表得佐。
四、此外，本件尚有扣案物品照片、扣押物品目錄表、獲案毒品
    表、扣押物品清單等附卷可佐。綜上所見，本件被告施用第
    一級毒品海洛因、第二級毒品安非他命等犯行，事證業臻明
    確，洵堪認定，應依法論科。
五、核被告施用第一級毒品海洛因之行為，係犯毒品危害防制條
    例第10條第1 項之施用第一級毒品罪；又其施用第二級毒品
    安非他命之行為，則核犯同條第2 項之施用第二級毒品罪。
    衡情，其因前揭施用行為，應分別有持有第一級毒品海洛因
    、第二級毒品安非他命之事實，而該持有之低度行為，當各
    為其施用之高度行為所吸收，均不另論罪。被告各施用第一
    級毒品海洛因及第二級毒品安非他命2 次，時間緊接，所犯
    分別為罪名相同之罪，均顯係出於概括犯意所為，皆屬連續
    犯，應分別依刑法第56條之規定，論以一罪，並各加重其刑
    。併案意旨聲請就被告於94年6 月13日下午某時施用第一級
    毒品海洛因及第二級毒品安非他命各1 次犯行併為審理，經
    查此部分雖未據起訴，然核與本件起訴之犯罪事實，有裁判
    上一罪之連續犯關係，是應為起訴效力所及，基於審判不可
    分之原則，本院自得一併審究。次查，被告於84年間因違反
    肅清煙毒條例案件，經本院於同年8 月29日以84年度訴字第
    1653號就販賣毒品部分判處有期徒刑4 年6 月、就施用毒品
    部分判處有期徒刑2 年6 月，定應執行有期徒刑6 年8 月，
    經臺灣高等法院於同年11月21日駁回上訴確定，於88年2 月
    5 日縮短刑期假釋出監，甫於91年7 月1 日縮短刑期期滿，
    有前開被告前案紀錄表在卷可參，其於有期徒刑執行完畢後
    ，5 年內再犯本件有期徒刑以上2 罪，是均屬累犯，應分別
    遞加重其刑。再者，其所犯上述2 罪，犯意各別，行為互殊
    ，應分論併罰。本院審酌其有前述其他犯罪紀錄，可見素行
    欠佳，又其於受觀察、勒戒及強制戒治後，猶另萌施用毒品
    之犯意，再犯本罪，顯見其戒除毒癮之意志薄弱，且未衷心
    悛悔，漠視法令之禁制，恣意濫用藥品，其行為甚為可訾，
    及施用毒品祗係戕害其自己身心，並無加害他人，兼衡其本
    件施用毒品次數、犯罪動機、目的、手段、坦承犯行等一切
    情狀，認以各量處如主文所示之刑，並定其應執行之刑為當
    。末查，被告於94年6 月15日為警查獲，扣得被告所有之粉
    末1 包為第一級毒品海洛因1 包（毛重0. 3公克、淨重0.1
    公克），已如前述，其毒品部分，應依毒品危害防制條例第
    18條第1 項前段之規定，諭知沒收銷燬之，其包裝袋1 個，
    為被告所有，且係供其犯本件施用一級毒品罪所用之物等事
    實，被告業供承在卷，是應依刑法第38條第1 項第2 款之規
    定，予以沒收。至於被告於同年5 月16日為警查獲，當場經
    警扣得如犯罪事實欄所載之物，被告堅詞否認為其所有，或
    與其本件施用毒品犯行有關，而本院復查無其他事證可資證
    明該等物品確與被告本件犯行有何關聯性，另被告施用第二
    級毒品安非他命所用之玻璃球吸食器，則未扣案，而被告已
    供明，該吸食器於其施用第二級毒品安非他命後，即丟棄滅
    失等語，，本院就此亦無從查證該吸食器是否確為被告所有
    ，故不另為沒收銷燬之或沒收之宣告，併為敘明。
據上論斷，應依刑事訴訟法第273 條之1 第1 項、第299 條第 1
項前段，毒品危害防制條例第10條、第18條第1 項前段，刑法第
11條前段、第56條、第47條、第51條第5 款、第38條第1 項第2
款，判決如主文。
本案經檢察官馬中琍到庭執行職務。
中　　華　　民　　國　　94　　年　　9 　　月　　21　　日
                  刑事第十七庭  法　官  朱敏賢
以上正本證明與原本無異。
如不服本判決，應於判決送達後10日內，向本院提出上訴狀。
                                書記官  郭勝華
中　　華　　民　　國　　94　　年　　9 　　月　　21　　日
附錄論罪科刑法條：
毒品危害防制條例第10條
施用第一級毒品者，處六月以上五年以下有期徒刑。
施用第二級毒品者，處三年以下有期徒刑。
